【裁判字號】    92,訴,304
【裁判日期】    920529
【裁判案由】    毒品危害防制條例
【裁判全文】
臺灣高雄地方法院刑事判決                          九十二年度訴字第三四號
    公  訴  人  臺灣高雄地方法院檢察署檢察官
    被      告  甲○○
右列被告因毒品危害防制條例案件，經檢察官提起公訴（九十一年度毒偵字第六０九
九號），本院判決如左：
    主  文
甲○○施用第壹級毒品，處有期徒刑捌月。
扣案第一級毒品海洛因壹包（驗前毛重零點參公克，驗後淨重零點壹公克，包裝重零
點參公克）沒收銷燬之。
    事  實
一、甲○○曾於民國八十九年間因施用毒品案件，經台灣高雄地方法院以八十九年度
    毒聲字第八八八七號裁定送觀察勒戒後，認有繼續施用毒品之傾向，再以八十九
    年度毒聲字第九四九一號裁定施以強制戒治，於九十年十二月六日強制戒治期滿
    ，由台灣高雄地方法院檢察署於九十一年二月六日以九十一年度戒毒偵字第一二
    五號不起訴處分確定。詎甲○○仍未能戒除毒癮，仍基於施用第一級毒品海洛因
    之犯意，於九十一年十月十日下午下午一時十分許（為警逮捕時）回溯二十四小
    時內之某時，在高雄縣鳳山市○○街六七號住處，以將第一級毒品海洛因摻入香
    菸燒烤吸食之方式，施用海洛因一次，嗣於九十一年十月十日下午一時十分許，
    在高雄縣鳳山市○○路一六０巷巷口為警查獲，並扣得第一級毒品海洛因一包（
    驗前毛重零點三公克，驗後淨重零點一公克，包裝重零點三公克）。
二、案經高雄縣警察局鳳山分局報告台灣高雄地方法院檢察署檢察官偵查起訴。
    理  由
一、右開事實，業經被告甲○○於本院審理中自白不諱（參見本院九十二年五月十九
    日審判筆錄），且被告於上開九十一年十月十日下午一時十分許，經警逮捕採取
    尿液，送往高雄縣政府衛生局檢驗，驗出含有嗎啡（因海洛因於人體內會代謝成
    嗎啡）反應，此有高雄縣政府衛生局九十一年十月十一日九一煙檢字第一七一七
    號煙毒尿液檢驗成績書一紙在卷可稽，而扣案疑似海洛因粉末一包，經送往法務
    部調查局之鑑定結果，確為第一級毒品海洛因無訛（驗前毛重零點三公克，驗後
    淨重零點一公克，包裝重零點三公克），有法務部調查局九十一年十月二十五日
  編號第000000000號鑑定通知書一份在卷可佐，足認被告前開自白與事
    實相符，堪信為真實，被告施用毒品之犯行，堪以認定。此外，被告甲○○曾於
    八十九年間因施用毒品案件，經台灣高雄地方法院以八十九年度毒聲字第八八八
    七號裁定送觀察勒戒後，認有繼續施用毒品之傾向，再以八十九年度毒聲字第九
    四九一號裁定施以強制戒治，於九十年十二月六日強制戒治期滿，由台灣高雄地
    方法院檢察署於九十一年二月六日以九十一年度戒毒偵字第一二五號不起訴處分
    確定等事實，亦有台灣高雄地方法院檢察署刑案資料查註紀錄表及臺灣高等法院
    被告全國前案紀錄表各一份在卷可按，被告於強制戒治期滿不起訴處分確定後，
    五年內再犯毒品危害防制條例第十條第一項之罪，本件事證明確，被告犯行洵堪
    認定。
二、查海洛因係毒品危害防制條例第二條第二項第一款所稱之第一級毒品，不得持有
    、施用。次按犯毒品危害防制條例第十條施用第一、二級毒品罪者，依同條例第
    二十條第一項、第二項後段、第二十三條第一項、第二項前段規定，檢察官應先
    將被告送勒戒處所觀察、勒戒，經觀察、勒戒後，認有繼續施用毒品傾向者，應
    由檢察官聲請法院裁定令入戒治處所施以強制戒治，強制戒治期滿或交付保護管
    束期滿，始得由檢察官為不起訴處分。而依上開規定為不起訴處分後，五年內再
    犯同條例第十條施用第一、二級毒品罪者，除由檢察官聲請法院裁定先令入戒治
    處所施以強制戒治外，刑責部分仍應依通常刑事訴訟程序追訴處罰，此觀同條例
    第二十三條第二項規定自明。本件被告前既已因施用毒品案件，經本院送勒戒處
    所觀察、勒戒後，認有繼續施用毒品傾向，再裁定施以強制戒治，於強制戒治期
    滿後，經台灣高雄地方法院檢察署不起訴處分確定在案，已如前述，被告於強制
    戒治期滿不起訴處分確定後五年內再犯上開施用第一級毒品犯行，依法即應予以
    論罪科刑，故核其所為，係犯毒品危害防制條例第十條第一項施用第一級毒品罪
    。至被告持有第一級毒品犯行，本均應以持有第一級毒品論，惟其持有後進而施
    用，其持有之低度行為應被施用之高度行為所吸收，故不另論其持有第一級毒品
    罪。爰審酌被告於毒品危害防制條例施行後復因施用毒品，經觀察勒戒及強制戒
    治之處分，不起訴處分確定後，仍未戒絕毒品，再犯相同之罪，顯見其無戒毒悔
    改之意，惟念其施用毒品乃自戕一己之身體健康，尚未害及他人，且其犯後坦承
    犯行，態度良好等一切情狀，量處如主文所示之刑。而扣案之疑似海洛因粉末一
    包，經送驗結果，認確係第一級毒品海洛因（驗前毛重零點三公克，驗後淨重零
    點一公克，包裝重零點三公克），有上開檢驗報告在卷可稽，已如前述，應依毒
    品危害防制條例第十八條第一項前段規定宣告沒收並銷燬之。至鑑驗耗用之毒品
    ，既已滅失，即無庸再為沒收諭知，併此敘明。
據上論斷，應依刑事訴訟法第二百九十九條第一項前段，毒品危害防制條例第十條第
一項、第二十條第三項、第十八條第一項前段，判決如主文。
本案經檢察官楊碧瑛到庭執行職務。
中      華      民      國     九十二     年     五     月   二十九     日
                                  臺灣高雄地方法院刑事庭
                                      法  官  廖建瑜
右正本證明與原本無異。
如不服本判決，應於判決送達後十日內，向本院提出上訴狀。
                                      書記官  王翌翔
中      華      民      國     九十二     年     五     月   二十九     日
毒品危害防制條例第十條
施用第一級毒品者，處六月以上五年以下有期徒刑。
施用第二級毒品者，處三年以下有期徒刑。


司法院資訊處製作；財團法人民間司法改革基金會備份。
